臺灣基隆地方法院刑事裁定　　　　　　　　　　　　　　八十九年度聲再字第一號
　　再審聲請人
　　即受判決人　甲○○
右列被告因傷害案件，對於本院合議庭中華民國八十八年十一月二十四日第二審判決
(八十八年度簡上字第三四號)，聲請再審，本院裁定如左：
    主      文
再審之聲請駁回。
    理      由
一、聲請意旨詳如再審聲請狀所載。
二、按不得上訴於第三審法院之案件，除具有刑事訴訟法第四百二十條規定之情形外
    ，其經第二審確定之有罪判決，如就足生影響於判決之重要證據漏未審酌者，亦
    得為受判決人之利益，聲請再審，刑事訴訟法第四百二十一條固著有明文。又所
    謂「重要證據」「漏未審酌」，係指該證據足以影響於原判決事實之認定，而具
    有重要性，且該重要證據於原審業已提出，惟遭捨棄不用，但判決理由中並未敘
    明其捨棄之理由者而言，至原審倘已就該證據有所審酌並有所取捨，此乃證據評
    價之問題而非漏未審酌，自非再審所能救濟。又法院認為無再審理由者，應以裁
    定駁回之，刑事訴訟法第四百三十四條第一項定有明文。
三、經查：
（一）、聲請人於再審理由中所述，告訴人林沛穎及證人林雅瑩二人於原審（即本
        院八十八年簡上字第三十四號傷害案件）及本院八十八年度自字第四五號自
        訴案件中，對於聲請人所提出之補充理由狀，業已自認其內容實在，並自認
        提不出任何新的反駁理由，因此未提出答辯狀，法律上已視為放棄答辯，原
        審竟仍違法判決聲請人傷害部分上訴駁回云云，惟查經本院調閱本院八十八
        年度簡上字第三四號被告甲○○傷害案件及八十八年度自字第四五號被告林
        沛穎、林雅瑩誣告等案件卷宗查核結果，林沛穎、林雅瑩於上開傷害、誣告
        等案件中均堅決否認有聲請人指訴之犯行，並無聲請人所述放棄答辯之情形
        ，且該自訴案件業經本院於八十九年五月二十三日判決被告林沛穎、林雅瑩
        二人無罪，嗣聲請人提起上訴，復經台灣高等法院於八十九年十月四日以八
        十九年上訴字第二六七九號案件駁回上訴確定，此復有上開判決書二份附卷
        可參，顯見被告林沛穎、林雅瑩確無誣告、偽造文書等犯行，聲請人上開指
        陳尚屬無稽。
（二）、又聲請人於再審理由至中提及告訴人林沛穎對於被傷害之詳細經過情形
        ，前後指訴不一致並互相矛盾，及證人林雅瑩於檢察官偵查中為幫助林沛穎
        誣控聲請人傷害罪所作之虛偽陳述，均有重大瑕疵，依法不得採為有罪判決
        之依據，然原審不察，竟採信林沛穎、林雅瑩二人上開虛偽不實之陳述云云
        ；又證人阮秀暖證稱：案發當時係由甲○○抱小女嬰睡覺、甲○○與林沛穎
        沒有推拉等語，其上開有利被告之證言為原審拒絕採信，顯與經驗法則有違
        ；證人張錦仁、蕭俊旺到庭證述之證言僅提及告訴人在哭，並未指稱林沛穎
        之身體有傷，據此證言內容之真意，可推知現場林沛穎身上根本沒有受傷，
        原審未加以採信，顯然違反經驗法則；羅東博愛醫院函非診斷證明書，無從
        證明林沛穎確已受傷，林沛穎事後所提出之診斷證明書，為其教唆醫生所製
        作，所載受傷之事實均屬虛偽不實云云。經查原審認定聲請人確有傷害告訴
        人林沛穎身體等情，係依據告訴人林沛穎到庭指訴遭聲請人毆打受傷之情節
        甚詳，並傳喚證人林雅瑩到庭證稱：伊舅媽抱小孩，伊從頭到尾都沒睡覺，
        看得很清楚，（阿姨）手煞車拉起來就停車開我舅舅（指甲○○）那邊車門
        ，就把我阿姨推進來--我阿姨腳有受傷就是下車後我舅舅順推進來、我舅舅
        用左手拉頭髮，右手打人（指林沛穎）等語（原審八十八年九月二十七日訊
        問筆錄），並於偵查時證述：當時小孩是我舅舅的妻子（指阮秀暖）抱的，
        當日林沛穎開車，而我舅舅甲○○在後面睡覺，之後我阿姨說了一句【作人
        要互相】等語，不料被我舅舅聽見，我舅舅就捉她（指林沛穎）的頭髮，並
        用手捶其臉部等語（詳見偵查卷第十三頁反面），而告訴人林沛穎確實於八
        十七年十二月九日曾因身體受傷多處至醫院急診等情，復有驗傷診斷書一紙
        、照片十三幀及財團法人羅許基金會羅東博愛醫院函文等資料在卷可佐，且
        據該函說明：病患林沛穎，三十歲，女性，八十七年十二月九日至本院急診
        室求診。根據急診記錄為頭部、臉部、左眼瘀傷及四肢多處擦挫傷。八十七
        年十二月十日開立診斷書（甲種）亦是同上述診斷，顯然告訴人林沛穎於八
        十七年十二月九日受傷後隨即前往就醫，並於翌日取得驗傷診斷書之事實無
        誤；再證人即現場處理之警員張錦仁雖於另案到庭證稱：她在現場哭，並沒
    有注意到是否有受傷等語，蕭峻旺證稱：她手摀著頭，一直在哭等語（本院
        八十八年度自字第四五號偽造文書案件訊問筆錄影本參照），上開證人張錦
        仁、蕭峻旺並非證述：林沛穎當天未受傷，究竟告訴人身體有無受傷？為何
        事摀著頭哭？一節，依據上開證人之證言顯然均無法以究明，尚難據此為有
        利聲請人之認定，並針對告訴人林沛穎之指訴，證人林雅瑩、阮秀暖等證言
        ，何以加以採信及不予採信等理由，已於判決書中詳細交代其採證之理由及
        依據等情，業經本院調閱原審卷宗及判決細繹無訛，是聲請人前開主張之重
        要證據，既經原審法院於判決中敘明不予採用之理由，並審酌原審所調查之
        證人證詞暨一切事證，而認定聲請人確有傷害告訴人之情事，並無漏未審酌
        足生影響於判決之重要證據之情形。而聲請人認為原審判決所憑之告訴人林
        沛穎之指訴係誣告、證人林雅瑩之證言及診斷證明書為偽造之情形，並未提
        出任何「確定判決」據以證明該診斷證明書、證人之證言及告訴人之指訴為
        虛偽，且聲請人自訴上開告訴人及證人誣告、偽造文書等案件業經法院判處
        無罪確定，已如前述，聲請人空言指陳林沛穎及林雅瑩之陳述虛偽不實，並
        教唆醫師製作不實之診斷證明書，顯無理由。
四、從而，綜上所述，聲請人聲請再審之理由，核與刑事訴訟法第四百二十一條及同
    法第四百二十條第一項第一款、第二款、第三款所定之規定均不相符，其再審之
    聲請為無理由，依照首開說明，應予駁回。
據上論斷，應依刑事訴訟法第四百三十四條第一項，裁定如主文。
中      華      民      國    九十一    年      三      月     十四     日
                                    臺灣基隆地方法院刑事第二庭
                                        審判長法  官  邱  志  平
                                              法  官  齊      潔
                                              法  官  汪  梅  芬
右正本證明與原本無異。
對於本件裁定如有不服，應於收受送達後五日內，向本院提出抗告書狀，敘述抗告之
理由，抗告於臺灣高等法院。
                                              書記官  黃  致  祥
中      華      民      國      九十一      年     三     月    十四    日
